【裁判字號】    90,訴,581
【裁判日期】    900724
【裁判案由】    毒品危害防制條例
【裁判全文】
臺灣高雄地方法院刑事判決                            九十年度訴字第五八一號
    公  訴  人  臺灣高雄地方法院檢察署檢察官
    被      告  乙○○
    指定辯護人  本院
右列被告因毒品危害防制條例案件，經檢察官提起公訴（八十九年度偵緝字第一四四
六號），及移送併案審理（八十九年度偵字第一四五六九號），本院判決如左：
    主  文
乙○○連續轉讓第二級毒品，處有期徒刑拾月；又共同販賣第二級毒品，未遂，處有
期徒刑伍年，扣案之安非他命肆包（驗前毛重貳點捌伍公克，驗後毛重貳點捌公克）
沒收銷燬之。應執行有期徒刑伍年陸月，扣案之安非他命肆包（驗前毛重貳點捌伍公
克，驗後毛重貳點捌公克）沒收銷燬之。
    事  實
一、乙○○基於轉讓第二級毒品安非他命之概括犯意，於民國八十九年六月間，連續
    在位於高雄市○鎮區○○街八七號住處及高雄縣鳳山市○○○路鳳農旅社等地，
    無償提供第二級毒品給丙○○施用二次。嗣於八十九年六月十三日（起訴書誤載
    為三十日），因甲○○違反毒品危害防制條例案件先經警緝獲後，供出毒品係向
    綽號「小主」（或諧音「少主」、「世子」）之乙○○購得，並配合警方於電話
    中聯絡乙○○佯稱欲向其購買二千元之安非他命，雙方在電話中約定於高雄市○
    鎮區○○街與瑞和街口之全家便利超商前交付毒品，乙○○與丙○○（丙○○涉
    案部分，前經台灣高雄地方法院檢察署檢察官以八十九年度偵字第一七一四七號
    案件提起公訴，並經本院八十九年度訴字第一六○九號判決在案），乃基於意圖
    營利之犯意聯絡及行為分擔，經乙○○囑託丙○○前往交付安非他命並向對方收
    取二千元，丙○○乃受託攜帶乙○○所交付之安非他命四包（驗前毛重二˙八五
    公克，驗後毛重二˙八公克），於當日十六時四十分許，至乙○○所指示之前揭
    全家便利超商前，正準備將安非他命交予甲○○時，為埋伏之警員當場查獲，並
    自丙○○身上起出欲交易之前揭安非他命而未得逞。
二、案經高雄市政府警察局前鎮分局報告臺灣高雄地方法院檢察署檢察官偵查起訴。
    理  由
一、訊之被告乙○○固坦承有無償提供安非他命予丙○○施用之行為，惟矢口否認有
    何販賣安非他命予王俊鴻之犯行。辯稱：扣案之毒品係王俊鴻寄放在他瑞吉街之
    住處，當天是王俊鴻打電話請他將毒品交還，才託丙○○送給王俊鴻云云。惟查
    ：
    （一）丙○○於右揭時、地，受被告乙○○委託前往高雄市○鎮區○○街與瑞和
          街口之全家便利超商前交付毒品予甲○○，於交付之際為埋伏之警員當場
          查獲，並扣得被告所囑託交付予甲○○之安非他命四包等事實，迭據證人
          丙○○於警訊及偵訊供承認不諱（見八十九年六月十三日警訊筆錄、及八
          十九年六月十四日偵訊筆錄），核與證人甲○○於警訊中供述其因毒品案
          件遭警緝獲後，配合警方於電話中聯絡乙○○佯稱欲向其購買二千元之安
          非他命，雙方在電話中約定於高雄市○鎮區○○街與瑞和街口之全家便利
          超商前交付毒品，嗣於約定地點，被告出面交付毒品為埋伏之警員當場查
          獲等配合警方誘出毒販之情節相符（見八十九年度偵字第一四五六九號偵
          查卷內附之八十九年六月十三日警訊筆錄）。並經證人即當天查獲之員警
          劉仁德於本院九十年五月十日證述屬實。
    （二）被告固執前詞為辯解，惟被告就其當天之行程先則供稱：「八十九年六月
          十三日下午二、三點左右，他（指王俊鴻）打電話給我說有一包安非他命
          放在我家電視下面的櫃子裡，要我拿去還他，‧‧‧我找到後就把它帶到
          鳳農旅社交給丙○○，叫他送去給王俊鴻。」（見本院九十年四月十七日
          訊問筆錄）。後又改稱：「王俊鴻早上打電話給我之後，我就回家把東西
          帶到身上再到旅社。王俊鴻打電話給我時丙○○在我車上，我說我要回家
          拿東西，他就先離開，中午過後丙○○打電話給我，問我人在何處，我說
          在旅社，他就過來找我。」（見本院九十年五月十日訊問筆錄）。其前後
          供述已不相符合。且與丙○○於本院九十年五月二十二日審理時就其當天
          之行程所稱：「我前一天晚上就睡在鳳農旅社，早上乙○○和他女友外出
          ，我一直睡在旅社，一直到下午，乙○○回來之後，就叫我拿東西去給王
          俊鴻。」「（問：乙○○是在旅社接電話才要你把這包東西拿給王俊鴻？
          ）不是，他下午回來時敲門把我叫醒就馬上叫我把東西帶過去。」等情亦
          互不一致。是被告辯稱毒品係王俊鴻所寄放，始託丙○○拿還給王俊鴻云
          云，顯不足採。
    （三）再者，丙○○受託交付毒品時，被告同時囑託其向甲○○收取二千元一情
          ，業據丙○○於警訊中供承不諱（見八十九年六月十三日警訊筆錄），其
          嗣於本院審理中雖翻異前詞改稱被告並未交待其向王俊鴻收錢云云，惟查
          ，丙○○於前開警訊中作上述之陳述後，隨即於同年六月十四日偵訊時亦
          為相同供述，衡情證人於警訊筆錄之供述倘非實情，則其嗣於偵查中當會
          翻異前供，否認警訊之供詞，豈可能於偵查中復為相同內容之陳述，堪認
          其於警訊及偵查時所為之陳述，顯係基於自由意識下所為之供述，應為真
          實可採。其嗣於本院審理中翻異前詞，顯係因其亦為本件之共同被告，為
          迴護自己之利益所致。從而被告係準備以二千元之代價販賣安非他命予王
          俊源及其係基於營利之意圖欲出售第二級毒品安非他命，惟尚未交付即經
          警查獲等情，亦可認定。此外，並有丙○○與甲○○在全家便利超商前擬
          欲交易之毒品安非他命四包扣案可佐，而扣案之疑似安非他命晶體經送鑑
          定結果，確係第二級毒品安非他命，復有高雄醫院附設中和紀念醫院八十
          九年七月二十五日編號Ｐ0000000號檢驗報告單一紙附卷足稽，被
          告委託丙○○前往全家便利超商交付安非他命予甲○○，與丙○○共同販
          賣安非他命予甲○○之犯行，事證明確，洵堪認定。
二、核被告將安非他命無償提供予丙○○施用，所為係犯毒品危害防制條例第八條第
    二項之轉讓第二級毒品罪；又被告委託丙○○出面交易安非他命，尚未完成交易
    之際，即為警查獲，核其所為，另犯毒品危害防制條例第四條第五項、第二項之
    販賣第二級毒品未遂罪。被告先後多次轉讓毒品之行為，時間緊接，所犯構成要
    件相同，顯係基於概括犯意為之，應依連續犯之規定論以一罪，並依法加重其刑
    。又被告就當次販賣毒品未遂之犯行，與丙○○有犯意聯絡及行為分擔，為共同
    正犯。另被告所犯上開轉讓第二級毒品罪與販賣第二級毒品未遂罪間，犯意各別
    ，罪名不同，應分論併罰之。又被告就販賣安非他命部分，雖已著手於犯罪行為
    之實施，惟未生販賣之結果，其犯罪尚屬未遂，爰依刑法第二十六條前段之規定
    ，按既遂犯之刑度減輕其刑。審酌被告轉讓及販賣毒品予他人施用，殘害他人身
    體健康，及其轉讓及販賣之次數、數量非鉅等一切情狀，分別量處如主文所示之
    刑，並定應執行之刑。扣案之安非他命四包（驗前毛重二˙八五公克，驗後毛重
    二˙八公克），經鑑定結果確係第二級毒品，已如前述，爰依毒品危害防制條例
    第十八條第一項前段之規定，併予以宣告沒收銷燬之。
三、至於移送併辦部分（八十九年度偵字第一四五六號案件中查扣之第二級毒品安非
    他命（驗前重○‧四四公克、驗後毛重○‧三九公克），經查該扣押物係共同被
    告丙○○於八十九年五月十一日經台灣省高雄港務警察所查獲其施用安非他命之
    犯行所查扣之毒品，雖該扣押之安非他命亦為違禁物，惟業經本院八十九年度聲
    字第二二三七號裁定沒收在案，此有裁定書一紙附卷可按，且與本案無關，故本
    院爰未重覆沒收之諭知，附此敘明。
據上論斷，應依刑事訴訟法第二百九十九條第一項前段，毒品危害防制條例第四條第
二項、第五項、第八條第二項、第十八條第一項前段，刑法第十一條、第二十八條、
第五十六條、第二十六條、第五十一條第五款，判決如主文。
中      華      民      國    九十      年      七      月     二十四   日
                                  臺灣高雄地方法院刑事第二庭
                                      審判長法  官  黃三友
                          法  官  李代昌
                                            法  官  高英賓
右正本證明與原本無異。
如不服本判決，應於判決送達後十日內，向本院提出上訴狀。
                                            書記官  林雯琪
中      華      民      國    九十      年      七      月      三十    日
附錄本案論罪科刑法條：
毒品危害防制條例第四條第二項、第五項。
製造、運輸、販賣第二級毒品者，處無期徒刑或七年以上有期徒刑，得併科新台幣七
百萬元以下罰金。
前四項之未遂犯罰之。
毒品危害防制條例第八條第二項
轉讓第二級毒品者，處六月以上五年以下有期徒刑，得併科新台幣七十萬
元以下罰金。


司法院資訊處製作；財團法人民間司法改革基金會備份。
